# 求助陈版，关于ipo发行费

提问人：青涩橄榄 时间：2020-03-16 08:05:26
企业于 2019 年 4 月申报以2016-2018年度财务报表申报IPO，但是因特殊原因，在 2019 年 7 月撤回申报材料。 2019 年企业更换会计师事务所，以2017-2019年度报表重新申报IPO。企业将 2018 年底之前归集的与第一次申报相关的IPO发行费用一次性计入了 2019 年度损益，请问该作坊是否合适。后任会计师是否需要将 2018 年底归集的IPO发行费调整计入 2018 年度损益。

回答人：chenyiwei
首先，对发行费用挂账的做法要很谨慎。因为IPO进程很长且充满不确定性，故在申报的初期阶段，不建议将发行费用挂账，最好是发生时直接计入管理费用处理。
其次，假设本案例中前期发行费用挂账的做法是合理的，则因为撤回材料的事项发生在 2019 年，故将前期累计挂账的发行费用冲减 2019 年度损益是合理的。